臺灣高等法院臺中分院刑事判決　　　　96年度上訴字第1999號
上　訴　人
即　被　告　乙○○
　　　　　　　　　　（現另案在臺灣臺中監獄執行）
指定辯護人　本院公設辯護人　甲○○
上列上訴人因毒品危害防制條例案件，不服臺灣臺中地方法院96
年度訴字第1063號中華民國96年 6月20日第一審判決（起訴案號
：臺灣臺中地方法院檢察署96年度偵字第4746號），提起上訴（
有罪部分），本院判決如下：
    主  文
原判決關於有罪部分撤銷。
乙○○所犯如附表編號1至4所示之罪，各處如附表編號1至4所示
之刑。應執行有期徒刑貳拾年，販賣毒品所得新臺幣伍仟元應與
綽號「阿姨」者連帶沒收，如全部或一部不能沒收時，以其財產
抵償之。
    事  實
一、乙○○（綽號「大仔」、「旗參」）前因犯施用第一、二級
    毒品案件，經原審以91年度訴字第1149號判決各處有期徒刑
    1年4月及9月確定； 又因持有第一級毒品案件，經原審以92
    年度易字第1119號判決處有期徒刑 4月，如易科罰金以銀元
    300元折算1日確定；上開案件各罪並經原審裁定應執行有期
    徒刑2年3月確定，於民國94年 9月16日假釋出監，至同年12
    月30日假釋期滿未經撤銷，以已執行完畢論。詎仍不知悔改
    ，明知海洛因係屬毒品危害防制條例第2條第2項第 1款規定
    之第一級毒品，依法不得持有、販賣，因竟因缺錢購買毒品
    施用，竟與不詳姓名、年籍，綽號「阿姨」之成年女子者基
    於販賣第一級毒品海洛因以營利之犯意聯絡與行為分擔，由
    綽號「阿姨」者提供第一級毒品海洛因，而由乙○○各以附
    表所示之手法，分別販賣第一級毒品海洛因予阮士人、蔡登
    科、李宗哲等三人 (其販賣之時間、地點、方式及金額詳如
    附表編號1~4所示）。 嗣由臺中縣警察局經向臺灣臺中地方
    法院檢察署檢察官聲請核發通訊監察書據以監聽乙○○使用
    之門號0000000000號行動電話，發覺乙○○確有密集以電話
    聯繫販毒之事宜，並經詢問阮士人、蔡登科及李宗哲而查悉
    上情。
二、案經臺中縣警察局移送臺灣臺中地方法院檢察署檢察官偵查
    起訴。
    理  由
一、證據能力：(一)按被告以外之人於審判外之言詞或書面陳述，
    除法律有規定者外，不得作為證據，刑事訴訟法第159條第1
    項規定甚明。本案證人阮士人、蔡登科、李宗哲等三人於警
    詢時所為陳述，而製作之筆錄，各與其等於原審審理時之證
    述內容不相符，揆之彼等三人於警詢時陳述之外部客觀情狀
    ，並無較具可信性之特別情況；而證人阮士人、蔡登科其後
    已於檢察官偵查中及原審審理時，證人李宗哲亦於原審審理
    時就其親歷之事實經過，為完整之陳述，則其等警詢時之陳
    述，即非證明本案犯罪事實存否所必要，並不合於刑事訴訟
    法第159條之2所規定之例外事由。再被告在原審之指定辯護
    人於原審行準備程序時，已表明否定上開警詢筆錄之證據能
    力，自無從適用刑事訴訟法第159條之5第 2項規定，認其具
    證據能力。從而，證人阮士人、蔡登科、李宗哲三人之警詢
    筆錄俱屬刑事訴訟法第159條第1項之傳聞證據，且無例外得
    容許作為證據之事由，應不具證據能力。(二)按有事實足認被
    告或犯罪嫌疑人有最輕本刑為 3年以上有期徒刑之罪嫌，並
    危害國家安全或社會秩序情節重大，而有相當理由可信其通
    訊內容與本案有關，且不能或難以其他方法蒐集或調查證據
    者，得發通訊監察書。通訊監察書，偵查中由檢察官依司法
    警察機關聲請或依職權核發，審判中由法官依職權核發，修
    正前通訊保障及監察法第5條第1項第1款、第2項定有明文。
    查本案被告使用之門號0000000000號及蔡登科使用00000000
    00號等行動電話之監聽錄音，乃經臺灣臺中地方法院檢察署
    依當時有效之法律規定核准在案，有該署95年度中檢惠淡聲
    監字第001367號、95年度中檢惠淡聲監（續）字第001480號
    及95年度中檢惠淡聲監（續）字第001628號通訊監察書及通
    訊監察書電話附表影本等件在卷可憑（見中縣警刑大偵二字
    第0960002016號警卷第38~44頁）， 而該通訊監察之錄音，
    並經執行通訊監察之員警轉製作成譯文表，有詳載聲監案號
    、監察電話及通話對象、通話時間及內容等資料之譯文表附
    卷可參，是該譯文表既係依合法通訊監察之錄音所轉載，依
    刑事訴訟法第159條之5規定，應認本案此部分電話監聽及其
    譯文具有證據能力。
二、訊據上訴人即被告乙○○（下稱被告）矢口否認有何販賣第
    一級毒品海洛因犯行，辯稱：伊與李宗哲並不相識，而阮士
    人與蔡登科雖係伊之朋友，但僅有一同施用過毒品，伊並未
    出售海洛因予阮士人及蔡登科，而0000000000號行動電話亦
    非伊所使用，且本案亦未經警扣得任何毒品及販賣工具，如
    何認定其有販賣第一級毒品云云。經查：(一)被告確有販賣第
    一級毒品海洛因予於阮士人、蔡登科及李宗哲等三人之情事
    ，已據證人阮士人、蔡登科二人於96年 3月14日檢察官偵訊
    時及證人阮士人、蔡登科及李宗哲等三人於96年6月4日原審
    審理期間結證屬實在卷（分見臺灣臺中地方法院檢察署96年
    度偵字第4746號偵查卷第38~39頁及原審卷第80~90頁）。稽
    之被告於96年 2月10日警詢時亦供承：「（問：你從事販賣
    第一級毒品海洛因給不特定人多久了？）從95年11月下旬到
    96年 1月初上旬左右之時間。」、「（問：你為何會從事販
    賣第一級毒品海洛因給不特定的人？）因為我自己要吃毒品
    ，所以我要幫忙買賣毒品給不特定的人，以賺取中間的差價
    過生活。」、「（問：你是否曾販毒予蔡登科與阮士人兩人
    ？）．．．我曾販賣第一級毒品海洛因給阮士人一次，我拿
    一小包毒品海洛因給阮士人，他就拿新臺幣五百元給我。」
    等語在卷（見中縣警刑大偵二字第0960002016號警卷第15頁
    ）。被告於警詢之初，固曾否認有使用門號0000000000號行
    動電話，但經警播放監聽錄音帶後，被告即坦承該電話通聯
    錄音，確實為其接聽之對話無訛在卷。(二)證人阮士人於原審
    審理時已證稱：伊在95年 8、9月至同年12間，確實曾以500
    元之價格向被告購買海洛因供己施用，交易地點在臺中縣大
    甲鎮○○路「光田醫院」旁之便利商店等語。參之證人阮士
    人於該審理期日並證稱：伊除上開向被告買受 500元之第一
    級毒品外，曾向被告購買毒品海洛因，但被告拿到糖交予伊
    等情，而稽之證人阮士人於95年11月11日上午10時14分25秒
    以門號00-00000000號電話與被告所使用之 0000000000號行
    動電話間之監聽譯文，雙方確有如下：「阮士人（自稱「士
    人仔」）：你昨天那個東西怎麼這樣，我拿1000，你用那個
    ，怎麼對？．．．」、「被告（被稱呼為「大仔（台語音譯
    ，指兄長之意」）：不會吧。」、「阮士人：怎麼對？你那
    有做記號，你可能拿錯了咧！」、「被告：不會啦，難道。
    」、「阮士人：不到2個．．．純的可能沒有2個咧」、「被
    告：沒什麼？真的嗎？改天我再多給你用一點那個啦！」、
    「阮士人：好啦！」、「被告：暗暗的我也不知道．．．」
    之通話內容（見上揭警卷第17-1頁），再對照被告上揭警詢
    時之供詞，堪認證人阮士人上開所證：其有向被告購買 500
    元之第一級毒品海洛因 1次，非屬虛構，足以採信。(三)證人
    蔡登科於95年11月5日上午9時27分26秒以其使用之00000000
    00號行動電話撥打被告上揭使用之行動電話，彼此對話如下
    ：「蔡登科（自稱「阿科」）：．．．我跟你講，我這邊『
    水果』（指海洛因）都沒有了你知道嗎？我想說今天看有無
    辦法趕快搞一些回來，看『大仔』你可以幫我．．．。」、
    「被告（被稱呼為「大仔」）：好啦。」；而於翌日上午10
    時23分32秒，蔡登科與被告仍以上揭行動電話互為對話：「
    被告：這樣我這邊先三千（指購買海洛因之金額）啦！」、
    「蔡登科：先三千是嗎？好好。」、「被告：你回來打一下
    電話，我給你拿過去。」；而於同日下午 1時39分03秒，蔡
    登科與被告間接續電話對話：「蔡登科：你現在過來呵。」
    、「被告：好好。」等情，有卷附通訊監察譯文在卷可稽（
    見上揭警卷第34~35頁），並據證人蔡登科於96年3月14日偵
    訊時，經檢察官提示上開電話通聯譯文後，亦證述：其於上
    揭二次日期確與被告有交易毒品成功等語明確在卷（見上揭
    偵查卷第39頁）。(四)李宗哲於95年11月 6日晚間10時12分13
    秒以0000000000號行動電話撥打被告上揭使用之行動電話，
    雙方對話如次：「李宗哲（自稱「邱仔」）：有嗎（指海洛
    因）？」、「被告：要多少？有啊。」、「李宗哲：一張（
    指一千元）。」、「被告：有啊。」、「李宗哲：我就是之
    前常向你．．．你知道嘛『邱仔』旁邊開車那位有沒有」、
    「被告：嘿」、「李宗哲：要約在那裡」、「被告：你來外
    埔國中這邊好嗎？」、「李宗哲：國中要再過去一點啦，那
    邊全都是那．．．。」、「被告：要不然你看．．．公所對
    面那邊可以嗎？」、「李宗哲：好。」、「被告：你多久會
    到？你要到再打電話才對。」、「李宗哲：好。」、「被告
    ：好。」，李宗哲並於同日晚間10時24分02秒再次撥打電話
    與被告對話：「李宗哲：我是『邱仔』的朋友，你是說公所
    對面嗎？」、「被告：我叫她跟你講，看你比較熟在那裡？
    」、「李宗哲：啊．．」、「被告：我叫一位女生跟你講電
    話啦（電話傳來一女子聲音：7-11超商就好了）．．．她說
    7-11超商。」、「李宗哲：7-11超商，好啦，快一點喔」等
    語，有通訊監察譯文在卷可憑（見上揭偵查卷第59頁）。(五)
    證人阮士人於偵、審程序中雖證述其向被告購買之次數，不
    止一次，而購買之時間係自95年8、9月至同年12月間，交易
    地點在臺中縣大甲鎮○○路光田醫院旁之便利商店或臺中縣
    大安鄉○○○路塭寮橋上之某一處等語在卷，然其所證之購
    買毒品事實，除上揭購買500元海洛因1次外，均已據原審判
    決認定不能證明而為無罪諭知確定在案，本院自不能予以審
    理。而阮士人此部分購買 500元海洛因之地點，揆之證人於
    原審審理時經回憶後，已陳稱：好像在臺中縣大甲鎮○○路
    「光田醫院」旁之便利商店等語在卷（見原審卷第82頁），
    衡情應堪認無訛。至於此次交易之時間，證人阮士人既不復
    記憶，惟由被告自承開始販毒之時間（95年11月間）與證人
    阮士人所述最後一次購毒時間（95年12月間），亦可認定該
    次交易係在95年11月間至同年12月之期間內某日。再依證人
    蔡登科於偵訊及原審審理時之陳述：伊係以介於500元至3,
    000元之價格向被告購買第一級毒品海洛因多次等語在卷，
    然除500元與3,000元各 1次外，其餘部分亦據原審認定不能
    證明，而判決無罪確定在案。而上開二次交易地點，即在證
    人蔡登科所述：臺中縣大甲鎮○○路「大甲東加油站」或大
    甲鎮○○路「經國華廈」或大甲鎮黃昏市場中之二處。(六)參
    之被告於96年 2月10日警詢時已供明：因為自己施用毒品，
    而幫忙買賣毒品予不特定人，就是別人拿毒品給我，我就拿
    毒品給人家，毒品來源是綽號「阿姨」者提供等語在卷。而
    稽之卷附0000000000號行動電話於95年11月10日下午 1時55
    分43秒之通訊監察譯文所示，確有一名女子以電話詢問被告
    「今天有出嗎？」、「你加減給它出，看多少？」、「我看
    我回去再打電話給你，你自己要小心一點。」等語（見上揭
    警卷第17-3頁）。 被告於96年2月10日警詢時亦供承：「這
    通電話是由一名綽號『阿姨』女子打給我，是我本人接聽的
    ，她有拿海洛因放我這邊，如果有人要拿毒品的時候，就叫
    我拿毒品去給要買毒品的人，電話中被稱為『旗參』之人就
    是我本人乙○○，另外『你加減給它出』就是她打電話給我
    的時候，我就加減給她出毒品，『你自己要小心一點』就是
    要我要小心。」等語（見警卷第13頁）。再參之上開李宗哲
    向被告購買第一級毒品時之電話對話內容，顯見該次毒品交
    易係被告與李宗哲約妥交易細節後，再由女子持第一級毒品
    海洛因前往約定地點交付予李宗哲等情。足見該綽號「阿姨
    」者提供第一級毒品予被告，而由被告對外出售，或由被告
    本人或由「阿姨」持往交付及收取價金無訛。是被告與綽號
    「阿姨」者就販售第一級毒品海洛因間，有犯意之聯絡與行
    為之分擔，要屬無疑。另被告雖辯稱：本案並無海洛因或其
    他供販賣器物扣案可證被告販賣毒品云云，然由上開事證情
    況，已足以認定被告確有販賣毒品之情事，縱使未經警扣得
    第一級毒品海洛因或其他販賣器物，仍不影響本案罪證之認
    定。
三、按販賣毒品海洛因屬重大犯罪，須科以重度刑責，故販賣毒
    品行為，均以隱匿方式為之，且既無公定價格，復容易因分
    裝而增減份量，而每次買賣之價量，亦常隨雙方關係深淺、
    資力、需求量及對行情之認知、來源是否充裕等因素，而異
    其標準，非可一概而論。是以販賣之人從價差或量差中牟利
    之方式雖異，然其意圖營利之販賣行為則無二致，蓋毒品海
    洛因屬量微價高之物，販賣者皆有暴利可圖，茍非意圖販賣
    營利，一般人焉有可能甘冒重度刑責而販賣毒品？是被告確
    有販賣第一級毒品海洛因營利之犯意，而非單純為朋友無償
    調取毒品，至堪認定。綜上所述，本案被告犯行之事證明確
    ，足以認定，自應依法論科。
四、查海洛因係毒品危害防制條例第2條第2項第1款所列之第一
    級毒品，核被告所為係犯毒品危害防制條例第4條第1項之販
    賣第一級毒品既遂罪。又被告基於販賣之目的而持有第一級
    毒品海洛因之行為，已為販賣之高度行為所吸收，不另論罪
    。而被告與綽號「阿姨」者就上開犯罪之實行，有犯意聯絡
    及行為分擔，均為共同正犯。按數行為而犯同一之罪名者，
    其發生在修正刑法施行後者，已不能再適用修正前刑法第56
    條之規定論以連續犯（最高法院95年度第 8次刑事庭會議決
    議第五點第(四)款參照）。而學理上所謂之「集合犯」，係一
    種構成要件類型，亦即立法者針對特定刑罰規範之構成要件
    ，已預設其本身係持續實行之複次行為，具備反覆、延續之
    行為特徵，而將之總括或擬制成一個構成要件之「集合犯」
    行為，此種犯罪以反覆實行為典型、常態之行為方式，具侵
    害法益之同一性，因刑法評價上為構成要件之行為單一，因
    而僅包括的成立一罪。而毒品危害防制條例第4條第1項規定
    之販賣第一級毒品罪，在95年7月1日修正刑法施行前，從未
    被認係屬於集合犯之行為，而在刑法修正之後，亦未經立法
    機關依「集合犯」之概念為立法規範；自難因連續犯刪除後
    ，強將原屬於連續犯之數獨立犯罪行為，不當解釋為集合犯
    行為。是被告如附表所示販賣第一級毒品之行為，其主觀上
    難認係出於一次決意，其多次販賣第一級毒品之行為，依社
    會通念，自應為數罪之評價，始符刑罰公平原則，自應直接
    適用現行刑罰之規定，按數罪分論併罰之。復查被告前因施
    用第一、二級毒品案件，經原審法院以91年度訴字第1149號
    判決分別判處有期徒刑1年4月及 9月確定；又因持有第一級
    毒品案件，經原審以92年度易字第 1119號判決處有期徒刑4
    月，如易科罰金以銀元300元折算1日確定；上開案件各罪並
    經原審裁定應執行有期徒刑2年3月確定，於民國94年 9月16
    日假釋出監，至同年12月30日假釋期滿未經撤銷，以已執行
    完畢論，有臺灣高等法院被告前案紀錄表及刑案資料查註紀
    錄表在卷可按。其受有期徒刑之執行完畢，五年內故意再犯
    本件法定本刑有期徒刑以上之各罪，均為累犯，但因所犯各
    罪之法定刑為死刑、無期徒刑，依法不得加重。復按販賣第
    一級毒品罪之法定刑為「死刑或無期徒刑；處無期徒刑者，
    得併科新台幣一千萬元以下罰金」，然同為販賣第一級毒品
    者，其原因動機不一，犯罪情節未必盡同，或有大盤毒梟者
    ，亦有中、小盤之分，所造成危害社會之程度自屬有異，法
    律科處此類犯罪，所規定之法定最低本刑卻同為「無期徒刑
    ，得併科新台幣一千萬元以下罰金」，顯有違「罰當其罪」
    之原則。職是之故，若審酌個案情狀，認為處以有期徒刑，
    即可收懲儆之效，並足以達到防衛社會目的者，自非不可依
    客觀之犯行與主觀之惡性二者加以考量其情狀，是否有可憫
    恕之處，適用刑法第59條之規定酌量減輕其刑，期使個案裁
    判之量刑，能斟酌至當，符合比例原則。揆之本案卷證資料
    ，被告販賣第一級毒品情節暨所得財物，顯無從與大盤毒梟
    相擬，核其情節，若處以法定最低本刑無期徒刑，猶嫌過重
    ，實屬情輕法重，在客觀上足以引起一般之同情，難認無可
    憫恕之處，依其情狀處以有期徒刑，始符量刑之平允，爰依
    刑法第59條之規定，酌量減輕其刑。
五、原審法院認關於被告販賣第一級毒品部分之罪證明確，予以
    論罪科刑，固非無見。惟依刑法第65條第 2項規定，無期徒
    刑減輕者，為20年以下15年以上有期徒刑，而本案被告所犯
    罪名之最輕本刑為無期徒刑，是經依刑法第59條規定，酌減
    其刑後，最輕自不得低於有期徒刑15年，乃原審適用刑法第
    59條酌減被告所犯各罪之刑後，分別諭知7年8月至 8年不等
    之有期徒刑，顯與法律規有相違背。是以本案被告上訴否認
    販賣毒品，雖不足取。但原審判決既有上開可議之處，仍應
    由本院將判決全部撤銷改判。又原審既有適用法條不當而撤
    銷之情形，本院自得適用刑事訴訟法第 370條但書之規定，
    諭知較重於原審判決之刑。爰審酌被告販賣第一級毒品海洛
    因，足以使購買施用者導致生理成癮性及心理之依賴性，抑
    且戕害國民身心健康及危害社會治安，及其販賣之次數、數
    量、金額、時間及犯罪之動機、目的暨犯後之態度等一切情
    狀，所犯各罪分別量處如附表「所犯罪名及應處之刑」欄所
    示，並定其應執行刑有期徒刑20年。又附表編號1至4所示被
    告與綽號「阿姨」者販賣毒品所得部分，則屬渠等二人共同
    犯販賣第一級毒品罪所得之財物，應依毒品危害防制條例第
    19條第 1項規定，宣告沒收，如全部或一部不能沒收時，則
    以其財產抵償之。又依毒品危害防制條例第19條第 1項規定
    ，犯同條例第 4條之罪者，其犯罪所得之財物應予沒收，如
    全部或一部不能沒收時，追徵其價額或以其財產抵償之。所
    謂「應追徵其價額」，係限於所得者為金錢以外之其他財物
    而無法沒收時之情形，如所得財物為金錢而無法沒收時，則
    應以其財產抵償之，不發生追徵價額之問題（最高法院93年
    度台上字第4584號刑事判決參照）。是以本院所宣告沒收者
    ，既為被告與綽號「阿姨」者因販賣毒品所得之金錢，即無
    再於主文中諭知追徵價額之餘地。再者，沒收含有保安處分
    之性質，在剝奪犯罪者因犯罪而取得之財產上利益，以遏止
    犯罪，與罰金屬刑罰之性質有別。而毒品危害防制條例第19
    條第1項乃刑法第38條第1項第2、3款沒收之特別規定。於共
    同正犯，因其犯罪所得係合併計算，且於全部或一部不能沒
    收時以其財產抵償之，為避免執行時發生重複沒收、抵償之
    情形，故各共同正犯之間係採連帶沒收主義，於裁判時僅諭
    知連帶沒收，不得就全體共同正犯之總所得，對各該共同正
    犯分別重複諭知沒收（最高法院95年度台上字第3883、6482
    號刑事判決參照）。則附表編號1至4所示之販毒所得，既為
    被告與綽號「阿姨」者共同犯罪所得財物，自應合併計算，
    爰諭知由被告與綽號「阿姨」者連帶沒收之。另犯販賣毒品
    罪者，其供犯罪所用或因犯罪所得之財物，仍以屬於犯人所
    有者為限，始得沒收之（最高法院94年度台上字第4265號刑
    事判決參照）。被告持以從事販賣第一級毒品罪所用之門號
    000000000 號行動電話，經查其申請人為張崇原，有台灣大
    哥大股份有限公司檢陳之基本資料查詢表在卷可稽（見本院
    卷第66~68頁）， 既不能證據證明為被告或綽號「阿姨」之
    人所有，而扣案之行動電話3具（含SIM卡，門號分別為0000
    000000、0000000000、0000000000號），既查無證據足認係
    被告供犯本案之罪之聯絡工具，依法均不得併予本案宣告沒
    收。
據上論結，應依刑事訴訟法第369條第1項前段、第364條、第299
條第1項前段、第370條但書，毒品危害防制條例第4條第1項、第
19條第1項，刑法第11條、第28條、第47條第1項、第59條、第51
條第5款，判決如主文。
本案經檢察官丙○○到庭執行職務。
中　　華　　民　　國　　96　　年　　12　　月　　18　　日
            刑事第三庭  審判長法　官  王  增  瑜
                              法　官  廖  柏  基
                              法　官  蔡  紹  良
上列正本證明與原本無異。
如不服本判決應於收受送達後十日內向本院提出上訴書狀，其未
敘述上訴之理由者並得於提起上訴後十日內向本院補提理由書（
均須按他造當事人之人數附繕本）。
                              書記官  許  麗  花
中　　華　　民　　國　　96　　年　　12　　月　　19  　日
附錄論罪科刑法條
毒品危害防制條例第4條第1項：
製造、運輸、販賣第一級毒品者，處死刑或無期徒刑；處無期徒
刑者，得併科新臺幣一千萬元以下罰金。
附表：
┌─┬───────┬───────┬───┬──────────┬─────┬──────────┐
│編│販賣時間      │販賣地點      │ 販賣 │販賣之數量、價格及交│販賣毒品所│所犯罪名及應處之刑  │
│號│              │              │ 對象 │易等行為態樣方式    │得(新台幣)│                    │
├─┼───────┼───────┼───┼──────────┼─────┼──────────┤
│1 │95年11月或同年│在臺中縣大甲鎮│阮士人│阮士人以公共電話撥打│500元     │共同販賣第一級毒品，│
│  │12月間之某日  │經國路光田醫院│      │乙○○使用之門號0952│          │累犯，處有期徒刑拾陸│
│  │              │旁便利商店。  │      │024580號行動電話，向│          │年；販賣第一級毒品所│
│  │              │              │      │乙○○表示購買第一級│          │得新台幣伍佰元，應與│
│  │              │              │      │毒品海洛因，經雙方洽│          │綽號「阿姨」者連帶沒│
│  │              │              │      │妥交易之時間、地點、│          │收之，如全部或一部不│
│  │              │              │      │數量及價格等細節，林│          │能沒收時，以其財產抵│
│  │              │              │      │旗參乃將塑膠袋裝海洛│          │償之。              │
│  │              │              │      │因1小包左列處所，交 │          │                    │
│  │              │              │      │付予阮士人，並當場收│          │                    │
│  │              │              │      │取價金500元。       │          │                    │
├─┼───────┼───────┼───┼──────────┼─────┼──────────┤
│2 │95年11月5日某 │在臺中縣大甲鎮│蔡登科│蔡登科以門號00000000│500元     │共同販賣第一級毒品，│
│  │時            │甲后路「大甲東│      │88號行動電話撥打林旗│          │累犯，處有期徒刑拾陸│
│  │              │加油站」或大甲│      │參使用之門號00000000│          │年；販賣第一級毒品所│
│  │              │鎮○○路「經國│      │80號行動電話，向林旗│          │得新台幣伍佰元，應與│
│  │              │華廈」或大甲鎮│      │參表示購買第一級毒品│          │綽號「阿姨」者連帶沒│
│  │              │黃昏市場中之一│      │海洛因，經雙方洽妥交│          │收之，如全部或一部不│
│  │              │處(因原審就蔡 │      │易之時間、地點、數量│          │能沒收時，以其財產抵│
│  │              │登科所述曾在上│      │及價格等細節，由林旗│          │償之。              │
│  │              │開三處所向被告│      │參將塑膠袋裝之海洛因│          │                    │
│  │              │買受毒品六次，│      │1小包攜至約定處所， │          │                    │
│  │              │依證據法則，從│      │交付予蔡登科，並收取│          │                    │
│  │              │輕認定僅成立此│      │價金500元。         │          │                    │
│  │              │次及編號3共二 │      │                    │          │                    │
│  │              │次，雖蔡登科不│      │                    │          │                    │
│  │              │能區辨此次交易│      │                    │          │                    │
│  │              │之地點，但可認│      │                    │          │                    │
│  │              │定係上述三處所│      │                    │          │                    │
│  │              │中之一處。至於│      │                    │          │                    │
│  │              │公訴人起訴被告│      │                    │          │                    │
│  │              │另四次販賣毒品│      │                    │          │                    │
│  │              │予蔡登科部分，│      │                    │          │                    │
│  │              │已據原審判決無│      │                    │          │                    │
│  │              │罪確定在案)。 │      │                    │          │                    │
├─┼───────┼───────┼───┼──────────┼─────┼──────────┤
│3 │95年11月6日某 │在臺中縣大甲鎮│蔡登科│蔡登科以門號00000000│3000元    │共同販賣第一級毒品，│
│  │時            │甲后路「大甲東│      │88號行動電話撥打林旗│          │累犯，處有期徒刑拾捌│
│  │              │加油站」或大甲│      │參使用之門號00000000│          │年；販賣第一級毒品所│
│  │              │鎮○○路「經國│      │80號行動電話，向林旗│          │得新台幣仟元，應與│
│  │              │華廈」或大甲鎮│      │參表示購買第一級毒品│          │綽號「阿姨」者連帶沒│
│  │              │黃昏市場中之一│      │海洛因，經雙方洽妥交│          │收之，如全部或一部不│
│  │              │處(因原審就蔡 │      │易之時間、地點、數量│          │能沒收時，以其財產抵│
│  │              │登科所述曾在上│      │及價格等細節，由林旗│          │償之。              │
│  │              │開三處所向被告│      │參將塑膠袋裝之海洛因│          │                    │
│  │              │買受毒品六次，│      │1小包攜至約定處所， │          │                    │
│  │              │依證據法則，從│      │交付予蔡登科，並收取│          │                    │
│  │              │輕認定僅成立此│      │價金3000元。        │          │                    │
│  │              │次及編號2共2次│      │                    │          │                    │
│  │              │，雖蔡登科不能│      │                    │          │                    │
│  │              │區辨此次交易之│      │                    │          │                    │
│  │              │地點，但可認定│      │                    │          │                    │
│  │              │係上述三處所中│      │                    │          │                    │
│  │              │之一處。至於公│      │                    │          │                    │
│  │              │訴人起訴被告另│      │                    │          │                    │
│  │              │四次販賣毒品予│      │                    │          │                    │
│  │              │蔡登科部分，已│      │                    │          │                    │
│  │              │據原審判決無罪│      │                    │          │                    │
│  │              │確定在案)。   │      │                    │          │                    │
├─┼───────┼───────┼───┼──────────┼─────┼──────────┤
│4 │95年11月6日某 │臺中縣外埔鄉甲│李宗哲│李宗哲以門號00000000│1,000元。 │共同販賣第一級毒品，│
│  │時            │后路「7-11」便│      │46號行動電話撥打林旗│          │累犯，處有期徒刑拾陸│
│  │              │利商店前      │      │參使用之門號00000000│          │年陸月；販賣第一級毒│
│  │              │              │      │80號行動電話，向林旗│          │品所得新台幣壹仟元，│
│  │              │              │      │參表示購買第一級毒品│          │應與綽號「阿姨」者連│
│  │              │              │      │海洛因，經乙○○將電│          │帶沒收之，如全部或一│
│  │              │              │      │話交予「阿姨」者與李│          │部不能沒收時，以其財│
│  │              │              │      │宗哲洽妥交易之時間、│          │產抵償之。          │
│  │              │              │      │地點、數量及價格等細│          │                    │
│  │              │              │      │節，由該「阿姨」者將│          │                    │
│  │              │              │      │塑膠袋裝之海洛因1小 │          │                    │
│  │              │              │      │包攜至約定處所，交付│          │                    │
│  │              │              │      │予李宗哲，並收取價金│          │                    │
│  │              │              │      │3000元。            │          │                    │
└─┴───────┴───────┴───┴──────────┴─────┴──────────┘
